最　高　行　政　法　院　裁　定　　　　　　　　　九十一年度裁字第一二五四號
　　再 審原 告　柏岱企業有限公司
　　代　表　人　甲○○
　　再 審被 告　財政部關稅總局
　　代　表　人　乙○○
右當事人間因進口貨物核定稅則號別事件，再審原告對於中華民國九十年六月二十七
日本院九十年度判字第一一四三號判決，提起再審之訴。本院裁定如左：
　　主文
再審之訴駁回。
再審訴訟費用由再審原告負擔。
　　理  由
按當事人對於行政法院之判決，提起再審之訴，須有行政訴訟法第二百七十三條第一
項、第二項所定情形之一者，方得為之。又再審之訴狀內，應表明再審理由及關於再
審理由之證據，行政訴訟法第二百七十七條第一項第四款亦規定甚明。所謂表明再審
理由，必須指明確定之原判決有如何合於法定再審事由之具體情事始為相當，倘未依
法表明或僅說明所再審之原判決前之訴訟程序所為裁判，有如何再審事由，而未一語
指及其所再審之原判決有合於再審之事由者，均難謂已表明再審事由，則其再審之訴
即非合法。本件再審原告委託宏益報關有限公司於民國八十四年八月二十二日向再審
被告所屬財政部基隆關稅局申報自印尼進口拼花地板（INDONESIA PARQUET FLOORING
）一批，報單號碼：ＡＡ＼八四＼四九六八＼○○○二號，報列行為時海關進口稅則
（以下簡稱稅則）第四四一八‧三○‧○○號，互惠稅率百分之二點五，經該局改列
稅則第四四一二‧一一‧二○號，按互惠稅率百分之二十課徵關稅。再審原告向財政
部基隆關稅局聲明異議，經該局加具意見報請再審被告評定異議駁回，再審原告訴經
財政部台財訴第000000000號訴願決定將原處分撤銷。嗣經再審被告重為評
定結果，仍駁回其異議，發給關評台第八六○一○五號評定書。再審原告不服，提起
訴願、再訴願，遞遭決定駁回，提起行政訴訟，經本院八十八年度判字第三六九八號
判決駁回，再審原告對本院八十八年度判字第三六九八號判決提起再審之訴。亦經本
院九十年度判字第一一四三號判決（下稱原判決）駁回，茲本件再審原告對本件原判
決不服，再提起再審之訴，主張：評定機關關稅總局八十六年七月三日關評台第八六
○一五三號核定稅則第四四一二、一一二○號稅率百分之二十，該稅則號別業已刪除
，評定違法；原處分違反行政程序法；重為處分，至今尚評定中，基隆關稅局無延期
審查之聲明或註銷函，一物二罰與「財政部訪察指示」規定不合；大院八十九年二月
二十五日八十九年度判字第四六六號之判決「原處分撤銷」依此請求再審於法有據；
司法院釋字第五一六號謂應踐行法律「期限制」，未踐行法律「期限制」重為處分，
失去效力；進口稅則及ＨＳ註解，相關稅則迄未變更，更改稅則應由八十七年十月二
十三日ＨＳ註解中文版第五次增修實施日起始可更改；原評定機關代表列席行政院訴
願委員會第一一一五次會議，檢具三層或五層木板樣品，說明貼皮厚度薄者係屬化妝
合板加工複合地板，較厚者始為拼花地板，其貼皮厚度稅則並未明定；依關稅法第四
十四條及其施行細則第六十條第二項再提補充證據等語。經核再審原告所述各節，均
係陳述其在原訴訟程序起訴狀所述實體法律關係之理由，而對於其所再審之原判決以
再審原告提起前訴訟程序再審之訴無再審理由，因而駁回再審原告前再審程序之訴，
究竟有何行政訴訟法第二百七十三條第一項、第二項所定何項再審事由及證據，並無
一語指及，則其提起本件再審之訴，揆諸首揭說明，其再審之訴即不合法，應予駁回
。
據上論結，本件再審之訴為不合法，爰依行政訴訟法第二百七十八第一項、第一百零
四條、民事訴訟法第九十五條、第七十八條，裁定如主文。
中　　華　　民　　國　　九十一　　　年　　　十一　　　月　　 　七　 　　日
                    最 高 行 政 法 院  第 二 庭
                                審 判 長 法  官　　　陳　石　獅
                                         法  官      鄭  淑  貞
                                         法  官　　　劉  鑫  楨
                                         法  官　　　彭　鳳　至
                                         法  官　　　高　啟　燦
右  正  本  證  明  與  原  本  無  異
　　　　　　　　　　　　　　　　　　　　 法院書記官　王  福  瀛
中　　華　　民　　國　　九十一　　　年　　　十一　　　月　　　十四　　　日
